臺灣桃園地方法院民事裁定　　　　　　　94年度小上字第58號
上　訴　人　丙○○
被　上訴人　乙○○
　　　　　　甲○○
上列當事人間請求損害賠償事件，上訴人對於中華民國94年8 月
17 日本院中壢簡易庭94年度壢小字第732號第一審判決提起上訴
，本院裁定如下：
    主  文
上訴駁回。
第二審訴訟費用新台幣壹仟伍佰元由上訴人負擔。
    理  由
一、按對於小額程序之第一審裁判之上訴或抗告，非以其違背法
    令為理由，不得為之，民事訴訟法第436條之24第2項定有明
    文。所謂違背法令，依同法第436 條之32第2 項準用同法第
    468 條、第469 條第1 款至第5 款規定，係指判決不適用法
    規或適用不當者，以及(一)判決法院之組織不合法，(二)依法律
    或裁判應迴避之法官參與裁判者，(三)法院於權限之有無辨別
    不當或違背專屬管轄之規定者，(四)當事人於訴訟未經合法代
    理者，(五)違背言詞辯論公開之規定者而言。次依同法第436
    條之25規定，小額程序之「上訴狀內應記載上訴理由，表明
    下列二款事項：(一)原判決所違背之法令及其具體內容。(二)依
    訴訟資料可認為原判決有違背法令之具體事實。」，即上訴
    人於上訴狀或理由書內應有具體之指摘，並揭示該法規之條
    項或內容，若係成文法以外之法則，應揭示該法則之旨趣，
    倘為司法院之解釋或最高法院之判例，則應揭示該判解之字
    號或其內容，如上訴狀或理由書未依此項方法表明者，即難
    認為已對原判決違背法令有具體之指摘，其上訴自難認為合
    法。
二、本件上訴人係對於小額訴訟之第一審判決提起上訴，核其上
    訴理由狀所載僅指陳：被上訴人稱一印尼籍女子願與伊結婚
    ，致伊陷於錯誤與被上訴人簽訂合約，委託被上訴人辦理該
    女結婚手續，並交付定金新台幣70,000元，惟該女隨後表示
    不願與伊結婚，伊遂將該女送回被上訴人處，並請求被上訴
    人退還前揭定金，未獲置理，顯見被上訴人係以詐欺手段，
    騙取前揭定金，爰依民法侵權行為之法律關係，請求被上訴
    人連帶負損害賠償責任等語。綜觀上訴人之上訴意旨，僅係
    就被上訴人如何騙取前揭定金之事實加以指摘，並未具體指
    出原審判決有如何違背法令情事，更未指明原審判決所違反
    之法令條項或其內容以及依訴訟資料有何判決違背法令之具
    體事實，核諸首揭說明，自不得謂已合法表明上訴理由，從
    而，上訴人本件上訴，顯難認為合法，應予駁回。末以，依
    同法第436條之32第1項準用第436條之19第1項規定，併予確
    定本件訴訟費用額如主文第2項所示。
三、依民事訴訟法第436 條之32第1 項、第2 項、第436 條之19
    第1 項、第444 條第1 項前段、第95條、第78條，裁定如主
    文。
中　　華　　民　　國　　94　　年　　10　　月　　4 　　日
                  民事第一庭    審判長法　官  郭琇玲
                                      法　官  賴惠慈
                                      法　官　林淑鳳
以上正本係照原本作成。
本裁定不得抗告。
中　　華　　民　　國　　94　　年　　10　　月　　4 　　日
                                      書記官　黃楓茹
